臺灣臺北地方法院交通事件裁定　　　　95年度交聲字第1125號
原處分機關　臺北市交通事件裁決所
異議人即
受處分人　　甲○○
上列異議人即受處分人因違反道路交通管理處罰條例案件，對於
臺北市交通事件裁決所中華民國95年10月27日所為之處分（原處
分案號：北市裁二字第裁22-ACV564556號），聲明異議，本院裁
定如下：
    主  文
異議駁回。
    理  由
一、按汽車駕駛人，駕駛汽車有不遵守道路交通標誌、標線、號
    誌之指示，而本章各條無處罰之規定者，處新臺幣（下同）
    900元以上1800元以下罰鍰，並記違規點數1點，道路交通管
    理處罰條例第60條第2項第3款、第63條第1項第1款定有明文
    ；又汽車駕駛人，駕駛汽車有違反本條例之行為，經交通勤
    務警察或依法令執行交通稽查任務人員制止時，不聽制止或
    拒絕停車接受稽查而逃逸者，除按各該條規定處罰外，處
    3000 元以上6000元以下罰鍰，道路交通管理處罰條例第60
    條第1項亦有明文。
二、本件原處分意旨略以：異議人即受處分人（下稱異議人）甲
    ○○於民國95年8月1日下午5時20分許，駕駛亞實達國際關
    係股份有限公司所有車牌號碼9582-DL號自小客車，沿臺北
    市中山區○○○路10巷南往北方向行駛並右轉匯入臺北市中
    山區○○○路西往東方向行駛，因臺北市中山區○○○路10
    巷為設有上午7時至9時及下午5時至7時禁止進入標誌之路段
    ，異議人竟於禁止進入時段內進入並行駛上開路段，於異議
    人右轉臺北市中山區○○○路行駛後，旋為正在臺北市中山
    區○○○路與民權西路交岔路口西南側執行交通整頓勤務之
    臺北市政府警察局交通警察大隊中山分隊員警葉明裕察覺並
    以吹哨、手勢及指揮棒示意異議人靠邊停車接受稽查，異議
    人見狀竟拒絕停車接受稽查而逃逸，葉明裕警員即依道路交
    通管理處罰條例第7條之2第1項第4款、第4項規定，以汽車
    所有人即亞實達國際關係股份有限公司為被通知人製單舉發
    ，亞實達國際關係股份有限公司於應到案日期（95年8月30
    日）前之95年8月24日到案並依道路交通管理處罰條例第85
    條第1項向原處分機關告知應歸責人，經原處分機關另行通
    知應歸責人即異議人到案處理，異議人因不服舉發情形，經
    原處分機關函請舉發單位調查結果，仍認本件違規事實明確
    ，於95年10月27日依道路交通管理處罰條例第60條第1項、
    第2項第3款、第63條第1項第1款規定裁處異議人罰鍰3900元
    ，並記違規點數1點，異議人於同日收受上開裁決書後，於
    95 年11月16日就道路交通管理處罰條例第60條第1項、第63
    條第1項第1款部分之違規行為具狀聲明異議。
三、訊之異議人固不諱言有於95年8月1日下午5時20分許，駕駛
    亞實達國際關係股份有限公司所有車牌號碼9582-DL號自小
    客車，沿當時為禁止進入路段之臺北市中山區○○○路10巷
    南往北方向行駛並右轉匯入臺北市中山區○○○路西往東方
    向行駛等情，惟辯稱：當時民權西路西往東方向車道車輛繁
    多，伊見到警員站在行人穿越道上，距離伊近20公尺遠，且
    隨即離開走向路旁，伊並未見到警員明確指示伊停車接受稽
    查云云，惟查：訊之證人即臺北市政府警察局交通警察大隊
    中山分隊員警葉明裕業證稱：當日伊著警察制服在臺北市中
    山區○○○路與民權西路交岔路口西南側執行交通整頓勤務
    ，見異議人所駕車牌號碼9582-DL號自小客車自臺北市中山
    區○○○路10巷駛出右轉民權西路向東行駛於內側車道，伊
    即以吹哨、手勢及指揮棒示意該車靠右停車接受稽查，當時
    伊距離該車不到1公尺，異議人見指示即在車道上停車，伊
    走向路旁準備進行稽查時，異議人旋即駕車離開，異議人共
    計停車約2至3秒等語（見本院96年1月25日調查筆錄），況
    異議人於聲明異議狀中亦不諱言有見到員警「隨手一揮、指
    向數十名駕駛人」之情形，異議人既先有不遵守道路交通標
    誌之違規行為，衡情自應有該員警係指揮伊停車接受稽查之
    認識；又異議人於聲明異議狀中先陳稱員警距離伊達50 公
    尺以上，於本院訊問時又稱雙方距離為20公尺，先後所述不
    一，益見其所言顯難採信；況異議人既先有不遵守道路交通
    標誌指示之違規行為，並為在該處擔任交通整理勤務之證人
    葉明裕當場察覺，衡諸常情，證人葉明裕理應會指示異議人
    停車接受稽查，殊無證人葉明裕察覺違規行為後，不為任何
    欲攔停稽查該車之明確指示，任令異議人自行駕車離去，卻
    記誦異議人所駕車輛車號於事後又製單舉發該車不遵守道路
    交通標誌指示及拒絕停車接受稽查而逃逸等違規行為之理，
    益見異議人上開辯詞，顯無足採。
四、綜上所述，本件異議人確有駕駛汽車不遵守道路交通標誌之
    指示及有違反道路交通管理處罰條例之行為，經交通勤務警
    察制止時，拒絕停車接受稽查而逃逸之違規行為，原處分機
    關因而依道路交通管理處罰條例第60條第1項、第2項第3款
    、第63條第1項第1款規定，就上開違規行為分別裁處異議人
    罰鍰3000元及900元，並記違規點數1點，經核並無違誤，異
    議人指摘原處分不當，求予撤銷免罰，為無理由，應予駁回
    。
五、據上論斷，應依道路交通案件處理辦法第19條，裁定如主文
    。
中　　華　　民　　國　　96　　年　　1 　　月　　26　　日
　　　　　　　　　　　　交通法庭法　官　張永宏
以上正本證明與原本無異
如不服本裁定應於送達後5日內向本院提出抗告狀
      　　　　　　　　　　　　　書記官　楊婷婷
中　　華　　民　　國　　96　　年　　1 　　月　　26　　日
